# 年审计算当期企业所得税时，需要考虑研发费用加计扣除吗？

提问人：柳寒秋 时间：2017-01-23 11:50:30
各位老师，年审计算当期企业所得税时，企业存在研发费用。由于现在加计扣除实行备案制，如果取得备案资料，请问计算当期企业所得税时应该考虑研发费用加计部分，如果没有取得相关备案，计算所得税费用时不应该考虑加计扣除。这样处理对吗？

回答人：chenyiwei
关键是能否依据所获得的备案资料，合理、谨慎地估计最终可获准加计扣除的金额。这是对审计证据的充分性和适当性的专业判断问题。如果没有足够信心，则可以考虑在实际完成汇算清缴时根据实际加计扣除情况确认，当然这种情况下就是将损益影响确认在下一年度了。

提问人：静若芷兰 时间：2017-02-03 16:20:41
你好，请问鉴证是什么？

回答人：chenyiwei
应该是指由税务师事务所承办的涉税鉴证业务。